臺灣高雄地方法院刑事判決　　　　　　　　　　　　　　　九十三年度易字第五號
　　公　訴　人　臺灣高雄地方法院檢察署檢察官
　　被　　　告　乙○○
右列被告因竊盜案件，經檢察官提起公訴（九十二年度偵字第二一七○二號），本院
判決如左：
    主  文
乙○○攜帶兇器竊盜，累犯，處有期徒刑捌月。扣案之榔頭壹把沒收之。
    事  實
一、乙○○前於民國八十三年間因殺人未遂案件，經法院判處有期徒刑五年六月確定
    ，於九十二年一月九日縮短刑期執行完畢，猶不知悔改，意圖為自己不法所有，
    於九十二年十月六日下午某時許，攜帶客觀上足供兇器使用其所有之榔頭一把，
    在高雄縣湖內鄉東方技術學院旁即高雄縣湖內鄉○○路○段三○一巷六十二弄十
    四號前，以該把榔頭破壞甲○○所有車牌號碼ＰＺ八－二一七號重型機車之鎖頭
    （毀損部分未據告訴），並以扯線踩踏板後發動引擎，竊取前揭重型機車一輛，
    得手後供己騎用，嗣於同日下午三時五十分許，駕駛前揭重型機車行經高雄縣路
    竹鄉○○街一三二巷三十四號前，為警查獲，並扣得上開榔頭一把，始查悉上情
    。
二、案經高雄縣政府警察局湖內分局報請臺灣高雄地方法院檢察署檢察官偵查起訴。
    理  由
一、右揭犯罪事實，訊據被告乙○○矢否認有何竊盜之犯行，辯稱：車牌號碼ＰＺ八
    －二一七號重型機車係其於九十二年十月六日上午九時向戊○○借的，並非其所
    偷云云。經查：
  (一)右揭犯罪事實，業據被告於警詢時已自承ＰＺ八－二一七號重型機車是其於九十
    二年十月六日下午（詳細時間不知道），在一所學校旁竊取的，用鐵鎚（即扣案
    之榔頭）及扯線方式竊取的，榔頭用來敲擊大鎖用，以扯線後踩踏板後就能發動
    引擎，竊取該重型機車是自己要騎乘而已等語明確；又其於偵查中亦自承該部重
    型機車是其所偷，是其拿榔頭打掉牽走，且榔頭為其所有等語明確（見九十二年
    十月七日訊問筆錄），並經本院當庭勘驗九十二年十月七日偵查庭訊問錄音帶屬
    實，且有九十三年七月十六日審判筆錄在卷可稽，核與被害人甲○○之指述相符
    ，且經證人即查獲被告之員警丙○○具結證述稽詳，亦有甲○○出具之高雄縣政
    府警察局湖內分局路竹分駐所刑案贓物具領結書一份在卷可稽，並有扣案之榔頭
    一把可按。
  (二)被告於審判中雖以前揭情詞置辯。惟被害人甲○○於警詢時指述：伊之車牌號碼
    ＰＺ八－二一七號重型機車係於九十二年十月六日中午十一時左右，停放在高雄
    縣湖內鄉○○路○段三○一巷六十二弄十四號前，警方於同日下午四時二十八分
    左右，通知伊說伊的機車被竊，而已被尋獲等語，則甲○○所有之前揭機車係於
    九十二年十月六日中午十一時至下午四時二十分許，這段期間始遭竊，於九十二
    年十月六日上午九時許，該部機車仍在甲○○占有使用中，被告焉有可能於九十
    二年十月六日上午九時即向戊○○借得該部機車，是被告所辯，顯不足採。本案
    事證明確，被告犯行堪以認定。
二、核被告所為，係犯刑法第三百二十一條第一項第三款攜帶兇器竊盜罪。查被告前
    因殺人未遂案件，經法院判處有期徒刑五年六月確定，於九十二年一月九日縮短
    刑期執行完畢，有卷附臺灣高等法院被告全國前案紀錄表在卷可按，其受有期徒
    刑之執行完畢，五年以內再犯有期徒刑以上之罪，為累犯，依法加重其刑。爰審
    酌被告有竊盜前科，有臺灣高等法院被告全國前案紀錄表在卷可按，其正值青壯
    年，不思努力，以正當管道獲取財物，竟竊取他人之財物以逞私慾，且犯後仍飾
    詞卸責等一切情狀，量處如主文所示之刑。又扣案之榔頭一把，為被告所有，且
    為供其犯罪所用之物，業據被告於警詢、偵查中均陳明在卷，爰依刑法第三十八
    條第一項第二款宣告沒收之。
三、公訴意旨另謂：被告乙○○基於意圖為自己不法所有之犯意，於九十二年十月六
    日下午某時許，在高雄縣湖內鄉東方技術學院旁，持客觀上足以傷害人身體、生
    命之榔頭破壞被害人己○○所有車牌號碼Ｈ八三－五五一號重型機車之鎖頭，竊
    取該機車一部，認被告另涉犯刑法第三百二十一條第一項第三款攜帶兇器竊盜罪
    嫌云云。惟查公訴人認被告此部分涉犯竊盜之犯行，無非係以被害人謝禮丞之指
    訴及被告於警詢、偵查中之自白為論據。訊據被告堅決否認其有此部分竊盜之犯
    行，辯稱：伊沒有偷等語。按被告或共犯之自白，不得作為有罪判決之唯一證據
    ，仍應調查其他必要之證據，以察其是否與事實相符，刑事訴訟法第一百五十六
    條第二項定有明文。查被害人謝禮丞於警詢時指述：伊所有車牌號碼Ｈ八三－五
五一號重型機車係於九十二年十月六日早上八時停放在東方技術學院附近即高雄
    縣湖內鄉○○路○段三○一巷六十二弄九號對面，伊至下午四時三十分下課前均
    未使用該機車，而該機車之大鎖被破壞，車軸鎖被撬開等語明確，並有謝禮丞出
    具之刑案贓物具領結書一份在卷可稽，足認車牌號碼Ｈ八三－五五一號重型機車
    確有遭竊等情。被告於警詢及偵查雖均有坦承車牌號碼Ｈ八三－五五一號重型機
    車為其所竊取等情；然其於本院調查審理時改辯稱並非其所竊取等語。惟查，證
    人即當日至現場查獲被告之員警丙○○到庭證稱：當時是一一○報案說自由街巷
    子裡面停了一部機車（指車牌號碼Ｈ八三－五五一號）很可疑，然後伊到現場有
    看到機車，該部機車是立著好好的，機車上沒有人，該部機車有無上鎖伊忘記了
    ，伊抄了車牌後回到派出所查詢車主，因為該部機車沒有報失竊，所以伊就聯絡
    車主，車主表示該機車原停放在東方技術學院附近，但伊跟車主說車子是在自由
    街的巷子內，而東方技術學院離自由街差不多二公里，伊於下午三時多查詢後就
    聯絡友人以發財車去載機車，伊再到現場等人來載機車的這段期間，看到有二個
    人各騎一部機車，因為該二人看到伊臉色有變，伊覺得怪怪的，伊就招手要他們
    二人停下來，伊當時是穿著制服，伊招手後，第一部機車轉頭就跑，被告是第二
    部機車，因為煞車不及就往前衝，而該條是死巷，他們的速度很快，伊就到巷子
    那邊去看，被告看到伊就加速要衝出巷底，然後伊捉住被告，要將引擎熄火，發
    現機車沒有鑰匙，伊叫被告下車，但被告不肯，伊一拉被告，被告就跌倒了，另
    外跑掉的那個人也是男的，因為他騎得很快，伊沒有看清楚那個男的長相，而原
    本機車放的位置與被告後來衝進去的巷子是不同條巷子等語明確。足認車牌號碼
    Ｈ八三－五五一號重型機車係於被告駕駛其前揭竊取之車牌號碼ＰＺ八－二一七
    號機車至自由街巷子之前就已被停放在自由路的死巷子內，尚難認該部機車為被
    告所竊取。此外，並無其他積極證據足認被告有竊取車牌號碼Ｈ八三－五五一號
    重型機車之犯行，尚難認該部機車為被告所竊取。惟公訴人認此部分竊盜之犯行
    ，與前揭論罪科刑之竊盜犯行間，有連續犯之裁判上一罪關係，爰不另為無罪之
    諭知，併此敘明。
據上論斷，應依刑事訴訟法第二百九十九條第一項前段、刑法第三百二十一條第一項
第三款，第四十七條，第三十八條第一項第二款，判決如主文。
本案經檢察官丁○○到庭執行職務。
中      華      民      國      九十三      年      九      月    十七  日
                                  臺灣高雄地方法院刑事第七庭
                                      審判長法  官  曾逸誠
                                            法  官  廖純卿
                                            法  官  陳月雯
右正本證明與原本無異。
如不服本判決，應於判決送達後十日內，向本院提出上訴狀。
                                            書記官  林佳蓉
中      華      民      國      九十三      年      九      月    二十  日
附錄論罪科刑法條：
中華民國刑法第三百二十一條
犯竊盜罪而有左列情形之一者，處六月以上、五年以下有期徒刑：
一  於夜間侵入住宅或有人居住之建築物、船艦或隱匿其內而犯之者。
二  毀越門扇、牆垣或其他安全設備而犯之者。
三  攜帶兇器而犯之者。
四  結夥三人以上而犯之者。
五  乘火災、水災或其他災害之際而犯之者。
六  在車站或埠頭而犯之者。
前項之未遂犯罰之。
